LSCI. EDGAR COLÓN BARRIENTOS

Datos personales

Carrera: Sistemas Computarizados e Informática.

Universidad Loyola del pacífico, Acapulco

Dirección: Delegación Benito Juárez, Ciudad de México.

Email: edgar.colonb@gmail.com

Teléfono: (045) 7444 32 8340 / (55) 82404965

Edad: 30 años

Estado civil: Soltero / sin hijos.

Web: https://edgar-colon.herokuapp.com/



Resumen:

Me gusta mucho la programación y tengo experiencia en:

- Desarrollo de software, páginas web, SPA, en tiempo real.
- Diseño, configuración y administración de redes informáticas.
- Desarrollo de puntos de venta en tiempo real, negocios electrónicos con cargo a tarjetas de crédito.
- Geo-localización (api google maps v3).
- Apps híbridas usando React Native.
- Desarrollo de apps multiplataforma usando el framework ionic-angular.
- Instalación y mantenimiento de equipos de cómputo y redes.
- Telefonía IP y cámaras IP a través de internet.

Siempre aportando muy buenas soluciones para los usuarios, clientes.

Aptitudes profesionales

Soy autodidacta, crítico, creativo, con gran capacidad de abstracción en lenguajes de programación, **aprendo muy rápido**, facilidad de análisis y diagnóstico para dar soluciones a problemas complejos a través de software.

Software

Visual Studio, Sql Server Management Studio, Atom, Visual Studio Code, Photoshop, Illustrator, sketch, Linux-Mac-Windows

Lenguajes - Frameworks

HTML 5 / CSS-3, JavaScript (angular, react, jquery, ionic-angular), PHP (MVC, Laravel, Symfony), .NET (Visual Basic, C#), Bootstrap, Angular Material, Java (spring), AWS, Google cloud.

Bases de datos

SQL Server, MySql, Maria DB, Mongo DB.

Otros

UI / UX, Programación reactiva, Programación orientada Objetos, Metodología MVC, SQL (Structured Query Language).

Idiomas

Ingles Lectura (90%), Escritura (80%), Hablado (70%) -- (Nivel intermedio **HARMONALL**)

Desktop v web

Visual Basic .Net, C#, Java, C++.

WebServices Y API's Rest Ful con diferentes lenguajes, diferentes metodologías MVC, POO, RX.

HTML 5, CSS3, PHP -(avanzado), JavaScript-(Node, Express), Aplicaciones en tiempo real, SEO posicionamiento en buscadores, Email marketing.

Back-end

Node.js (**Express** =>rest server), .NET(C#, Visual Basic, **Web API's,** WCF), PHP (MVC, Laravel, Symfony => **rest server**), Python (Django => rest server), Java.

WCF, webservices, rest server, api rest.

Front-end

HTML5, CSS3, Responsive design, FlexBox, JavaScript(JQuery, **Angular, React**), web components, **bootstrap**, angular material, Movil (ionic-angular, react native), consumo de API's, webservices.

Base de datos

Mucha experiencia en diseño y normalización de base de datos de gran tamaño: SQL Server, **MySQL**, Maria DB, PosgreSQL, MongoDB.

Sistemas operativos

Manejo, instalación y configuración en: Windows, **LINUX (CentOS, Debian, Suse, Ubuntu)**, Mac OS, Administración de servidores (VPS y dedicados).

Versionamiento

Git, Team foundation, GitHub, BitBucket.

Redes

Diseño, Instalación y Administración de Redes Inalámbricas y cableadas, **CISCO CCNA**, protocolos de enrutamiento, VPN's, listas de acceso, NAT, mapeo de puertos, servidores DNS, Seguridad Cer0 hacking.

Soporte técnico

- Instalación y configuración de PC's, y laptops, impresoras, puntos de venta.
- Instalación y Configuración, de cámaras IP (CCTV) para accesos en redes locales y a través de internet.
- Instalación y Configuración de Hardware y Software en diferentes **Sistemas** operativos (Windows, MAC OS, LINUX).
- Eliminación de virus informáticos con métodos eficientes sin uso de antivirus.
- **Optimización de recursos**, procesos y servicios para acelerar el rendimiento del equipo (nivel software y hardware), procesadores x86 y x64.

Educación

Universidad Loyola del Pacífico, ULP.

Lic. Sistemas Computarizados e Informática.

AGOTO 2006 - FEBRERO 2011

En proceso de titulación.

Avenida Heroico Colegio Militar s/n, **Acapulco** Guerrero.

Promedio: 9.1

Platzi.com.

AGOTO 2016 a la Fecha

Cursos: Back-end (Laravel, NodeJs), Front-end (Angular, React), Apps multiplataforma, Java SE, Diseño de interfaces, Git, UI/UX

Experiencia laboral

Copiloto Satelital de Grupo Michelin (Ciudad de México)

Desarrollador web: Mayo 2018 - a la fecha.

- Diseño y desarrollo de una aplicación multiplataforma, actualmente para android disponible en la PlayStore (Back-end / Front-end, publicación en tienda).

Tecnologías implementadas: ionic-angular, .Net webApi (apiRestFul), SqlServer (Stored procedure), Git, BitBucket

- Corrección de bugs y mejoras a la plataforma de monitoreo de vehículos con **GPS**, tecnologías que utilizo: .Net (Visual Basic, C#), **JavaScript**, HTML5, CSS3, **WebServices**, **WCF**, Api Rest en .net, SQL Server, **Api Google Maps v3**, Git, Team foundation, BitBucket

Mx-Race (Ciudad de México)

Desarrollo de aplicaciones para cronometraje electrónico (.NET y WEB).

Diciembre 2015 - Abril 2018.

- Diseño y desarrollo de un sistema de cronometraje electrónico (.NET, SQL Server, WEB), publicación de resultados en tiempo real (WebServices PHP).
- Diseño, desarrollo e implementación de un Sistema de Inscripciones para carreras atléticas con cargo a tarjeta de crédito / debito (PHP, HTML 5, CSS3, JavaScript, MySql, .Net => Consumo de WebServices).

https://www.mx-race.com/eventos/

https://time-mx.com/misinscripciones/

https://time-mx.com/resultados/unbreakable/2018/veracruz/

 Desarrollo de plataformas de inscripciones para empleados de carreras privadas (Grupo BAL, NISSAN Unbreakable, Deloitte, Grupo DESC - KUO, Dupont, Sagarpa, GEEP, BANXICO, Metlife).

Scitum, S.A. de C.V.

Ingeniero de Campo CISCO - Asociado - Sonda TI (zona Guerrero)

Noviembre 2014 - Agosto 2015

Scitum es la mayor empresa integradora de seguridad de información, con presencia en México y otros países de Latinoamérica.

Actividades:

CISCO- Networking, Servicios a equipos CISCO. Configuración de teléfonos IP Cisco, equipos de tele-presencia. Configuración de Voz y datos, en CISCO IOS. **(CCNA)** Protocolos de enrutamiento, Listas de accesos, Direccionamiento, VPN´s, VLANs. Call manager. Servicios de urgencia para UNINET Entre otros.

Sonda México

IDC Ingeniero de Campo, Zona Guerrero.

(2011-2013)

SONDA S.A. es una compañía multinacional chilena con matriz en Santiago, es uno de los principales integradores y proveedores de servicios de TI en América Latina, con ventas anuales de más de US\$750 millones y una organización de más de 8.000 personas.

Actividades:

Mantenimientos correctivos a **Routers** y equipos de red, instalación y configuración de equipos **CISCO**, instalación de redes Vlan, VPN, protocolos de enrutamiento, Access Lists, recoverys, cambio de componentes en Routers, análisis de problemas en enlaces de internet, instalación de **teléfonos IP** y equipos de **tele presencia** a grandes empresas y corporativos a nivel estado.

Grupo Yoli de Acapulco

Mayo 2011

Desarrollo de una **Aplicación web** de intranet, para aplicar exámenes online a personal de nuevo ingreso. **(PHP, MySQL)**.

Minisúper Santa Rita – Sabana Acapulco

Febrero 2010

Desarrollo e implantación de **Punto de Venta** para un Minisúper. **(Visual Basic.Net, SQL Server 2005)**.

<u>Servicios profesionales – Informática Avanzada para usuarios particulares y empresas.</u>

(2005 - A la fecha)

Brindo servicios profesionales y soluciones informáticas a usuarios domésticos y/o negocios.